# Introducción {#intro}

Puede etiquetar títulos de sección y capítulo usando `{#label}` justo detrás de los títulos de los mismos, p.e. así añadiríamos una referencia al capítulo \@ref(intro). En caso de que no se etiqueten manualmente, se etiquetarán automáticamente en cualquier caso, p.e., Capítulo \@ref(literatura).

Las figuras y tablas con títulos se colocarán en los entornos `figure` y `table`, respectivamente.

```{r nice-fig, fig.cap='¡Aquí hay una bonita figura!', out.width='80%', fig.asp=.75, fig.align='center'}
par(mar = c(4, 4, .1, .1))
plot(pressure, type = 'b', pch = 19)
```

Para referenciar una figura, emplee la etiqueta de su chunk de código con el prefijo `fig:`, p.e. véase la figura \@ref(fig:nice-fig). Análogamente, podrá referenciar tablas generadas mediante `knitr::kable()`, p.e., véase la tabla  \@ref(tab:nice-tab).

```{r nice-tab, tidy=FALSE}
knitr::kable(
  head(iris, 20), caption = '¡Ésta es una bonita tabla!',
  booktabs = TRUE
)
```

También puede incluir citas. P.e. en este libro de ejemplo, estamos usando el paquete **bookdown** [@R-bookdown], que se construyó a partir de R Markdown y el paquete **knitr** [@xie2015].
