--- 
title: "Ejemplo de libro Bookdown mínimo"
author: "Yihui Xie (traducción: Francisco Javier Ramón)"
date: "`r Sys.Date()`"
site: bookdown::bookdown_site
output: bookdown::gitbook
documentclass: book
lang: es
bibliography: [book.bib, packages.bib]
biblio-style: apalike
link-citations: yes
github-repo: rstudio/bookdown-demo
description: "Éste es un ejemplo mínimo de uso del paquete bookdown para crear un libro. El formato de salida por defecto de este ejemplo es bookdown::gitbook."
---

# Prerrequisitos

Éste es un libro de _ejemplo_ escrito en **Markdown**. Puede utilizar cualquier sintaxis soportada por Markdown de Pandoc, p.e., una ecuación matemática $a^2 + b^2 = c^2$.

El paquete **bookdown** se puede instalar desde CRAN (versión estable) o desde Github (versión de desarrollo):

```{r eval=FALSE}
install.packages("bookdown")

# o la versión de desarrollo
# devtools::install_github("rstudio/bookdown")
```

Por favor, recuerde que cada fichero Rmd debe contener un solo capítulo, y que un capítulo viene definido por la cabecera de primer nivel `#`.

Para compilar este ejemplo a PDF se necesita XeLaTeX. Se recomienda instalar TinyTeX (que incluye XeLaTeX): <https://yihui.name/tinytex/>.

```{r include=FALSE}
# crea automáticamente una base de datos bib para los paquetes de R
knitr::write_bib(c(
  .packages(), 'bookdown', 'knitr', 'rmarkdown'
), 'packages.bib')
```

Según se describe en la [guía de Bookdown](https://bookdown.org/yihui/bookdown/build-the-book.html), este libro puede generarse desde la consola de R usando:

```{r eval=FALSE}
# Renderiza a HTML
bookdown::render_book("index.Rmd", "bookdown::gitbook")

# Renderiza a PDF
bookdown::render_book("index.Rmd", "bookdown::pdf_book")
```
